【裁判字號】    97,抗,1592
【裁判日期】    971014
【裁判案由】    假扣押
【裁判全文】
臺灣高等法院民事裁定                  97年度抗字第1592號
抗  告  人  甲○○
上列抗告人與相對人乙○○間假扣押事件，對於中華民國97年8
月25日臺灣桃園地方法院97年度裁全字第4088號裁定，提起抗告
，本院裁定如下：
    主  文
抗告駁回。
抗告訴訟費用由抗告人負擔。
    理  由
一、本件抗告意旨略以：兩造為朋友，於民國（下同）94年5月
    31日以合夥關係與中華國際通訊網路股份有限公司（下稱中
    華通訊公司）洽談簽立080節費通經銷合約事宜，伊出資新
    台幣（下同）10萬元為合夥財產以賺取佣金，然相對人僅給
    付部分佣金，仍有70萬元之佣金遲未給付，伊因此提起合夥
    清算之請求，並經原法院判命相對人應協同辦理清算確定，
    惟相對人迄今拒絕配合清算合夥財產，近聞相對人正隱匿所
    有財產，致伊日後有不能強制執行或甚難執行之虞，為保全
    執行，爰依民事訴訟法第526條第1、2 項規定，聲請假扣押
    ；伊就假扣押原因業已盡相當釋明之責，縱使釋明仍有不足
    ，亦陳明願供擔保以代釋明，原法院遽駁回伊之聲請，顯屬
    不當，求為廢棄並准就相對人財產於70 萬元範圍內為假扣
    押等語。
二、按新修正民事訴訟法第五百二十六條第二項，已將「債權人
    雖未為前項釋明，如就債務人所應受之損害已供法院所定之
    擔保者，得命為假扣押」之規定，修正為「前項釋明如有不
    足，而債權人陳明願供擔保或法院認為適當者，法院得定相
    當之擔保，命供擔保後為假扣押」，以與同條第一項規定「
    請求及假扣押之原因，應釋明之」相呼應。是請求及假扣押
    之原因，債權人如未先為釋明，縱就債務人所應受之損害供
    法院所定之擔保者，亦不得命為假扣押，必因釋明而有不足
    ，並經債權人陳明願供擔保或法院認為適當者，始得命供擔
    保後為假扣押。依上開規定可知，債權人聲請假扣押，應就
    其請求及假扣押之原因加以釋明。該項釋明如有不足，而債
    權人陳明願供擔保或法院認為適當者，法院得定相當之擔保
    ，命供擔保後為假扣押。若債權人就其請求及假扣押之原因
    絲毫未予釋明，法院尚且不得命供擔保後為假扣押，遑論為
    准免供擔保之假扣押裁定。又同法第五百二十三條所稱之「
    日後甚難執行之虞」，除指如債務人將移住遠方、逃匿或應
    在外國為強制執行之類者外，尚應包括債務人將其財產外移
    至為我國現時司法權效力所不及之大陸地區，致其在我國之
    財產有不足為強制執行之虞等情形在內。是所謂「日後甚難
    執行之虞」，原因至多，本件究有何「日後甚難執行之虞」
    ，相對人如何隱匿財產之情形，抗告人並未為釋明。雖抗告
    人於原法院提出申訴書、存證信函、判決書（見原法院卷第
    5-7、8-12、13-14頁）為證，尚不足以釋明相對人如何隱匿
    財產，日後有不能強制執行或甚難執行之情形，依上開說明
    ，縱抗告人陳明願供擔保，亦不應准許假扣押。原法院據此
    駁回抗告人之聲請，核無不合。抗告意旨仍執前詞，指摘原
    裁定不當，聲明廢棄，不能認有理由，應予駁回。
據上論結，本件抗告為無理由，爰裁定如主文。
中    華    民    國    97    年    10    月    14    日
                    民事第八庭
                        審判長法  官  劉勝吉
                              法  官  鄭威莉
                              法  官  連正義
正本係照原本作成。
不得再抗告。
中    華    民    國    97    年    10    月    15    日
                              書記官  鐘秀娥


司法院資訊處製作；財團法人民間司法改革基金會備份。
